Config:
  hfst:
    Gen:   ../../src/generator-dict-gt-norm.hfst
    Morph: ../../src/analyser-dict-gt-desc.hfst
  xerox:
    Gen:   ../../src/generator-dict-gt-norm.xfst
    Morph: ../../src/analyser-dict-gt-desc.xfst
    App: lookup

Tests:

# Tag tests:
  G3 - vuorru:
    vuorru+G3+N+Sg+Gen: vuorru

  G7 - gálli:
    gálli+G7+N+Sg+Gen: gálli
 
  NomAg - nubbijođiheaddji:
    nubbijođiheaddji+N+NomAg+Sg+Gen: nubbijođiheaddji
 
  v1 - rekruterenoassi:
    rekruterenoassi+N+Sg+Gen: rekruterenoasi
 
  v2 - servodatfágalinjá:
    servodatfágalinjá+N+Sg+Gen: servvodatfágalinjá
 
  v3 - lohkanlistu:
    lohkanlistu+N+Sg+Gen: lohkanlisttá
 
  v4 - servodatvásihus:
    servodatvásihus+N+Sg+Gen: servvodatvásihusa
 
  v5 - sihkkelkursa:
    sihkkelkursa+N+Sg+Gen: syhkkelgurssa
 
  v6 - eanahálddašanláhka:
    eanahálddašanláhka+N+Sg+Gen: eatnanhálddahanlága
 
  v7 - eahkediskursa:
    eahkediskursa+N+Sg+Gen: eahketkurssa
 
  v8 - diibmolistu:
    diibmolistu+N+Sg+Gen: tiibmalistta
 
#  Sem tags only after Prop:
  Sem/Sur - Risten:
    Risten+N+Prop+Sem/Sur+Sg+Gen: Risten
 
  Sem/Plc - Romsa:
    Romsa+N+Prop+Sem/Plc+Sg+Gen: Romssa
 
  Sem/Hum - ipmil: # No tag here:
    ipmil+N+Sg+Gen: ipmil
 
  Spell relax tests:
  eth - diehtit:
    diehtit+V+TV+Ind+Prs+ConNeg: dieðe
